【裁判字號】    99,交聲,112
【裁判日期】    990930
【裁判案由】    交管條例聲異
【裁判全文】
臺灣板橋地方法院交通事件裁定         99年度交聲字第112號
原處分機關  交通部公路總局臺北區監理所板橋監理站
異  議  人
即受處分人  甲○○
上列異議人即受處分人因違反道路交通管理處罰條例案件，不服
原處分機關於中華民國99年1 月5 日所為之裁決處分（裁決書案
號：板監裁字第裁41-CV0000000號），聲明異議，本院裁定如下
：
    主  文
異議駁回。
    理  由
一、聲明異議意旨略以：異議人即受處分人甲○○於民國98年2
    月17日下午4 時7 分許，騎乘車牌號碼365-EFS 號重型機車
    ，行經臺北縣新莊市○○路與思源路路口處時，因闖紅燈之
    違規行為，經臺北縣政府警察局新莊分局（下稱原舉發機關
    ）警員逕行製單舉發；惟異議人當時並未闖紅燈，僅係在前
    方等綠燈，且本件舉發違規通知單並未送達於異議人，異議
    人於不知有違規通知單之情形下，卻須受最高額度罰鍰之裁
    處，實難甘服；經異議人申訴後，原處分機關仍以異議人違
    規事證明確，而予裁罰之處分，爰依法聲明異議云云。
二、按汽車（包括機器腳踏車）駕駛人，行經有燈光號誌管制之
    交岔路口闖紅燈者，處新臺幣（下同）1,800 元以上5,400
    元以下罰鍰，並記違規點數3 點，道路交通管理處罰條例第
    53條第1 項、第63條第1 項第3 款分別定有明文。次按處理
    違反道路交通管理事件，有關文書送達之程序，依行政程序
    法之規定，違反道路交通管理事件統一裁罰基準及處理細則
    第5 條定有明文；而行政程序法中關於文書送達，其第72條
    第1 項規定：「送達，於應受送達人之住居所、事務所或營
    業所為之。但在行政機關辦公處所或他處會晤應受送達人時
    ，得於會晤處所為之」，第73條第1 項規定：「於應送達處
    所不獲會晤應受送達人時，得將文書付與有辨別事理能力之
    同居人、受僱人或應送達處所之接收郵件人員」，第74條規
    定：「送達，不能依前2 條規定為之者，得將文書寄存送達
    地之地方自治或警察機關，並作送達通知書兩份，一份黏貼
    於應受送達人住居所、事務所、營業所或其就業處所門首，
    另一份交由鄰居轉交或置於該送達處所信箱或其他適當位置
    ，以為送達（第1 項）。前項情形，由郵政機關為送達者，
    得將文書寄存於送達地之郵政機關（第2 項）。寄存機關自
    收受寄存文書之日起，應保存三個月（第3 項）」。
三、經查：
  (一)本件異議人即受處分人甲○○於98年2 月17日下午4 時7 分
    許，騎乘車牌號碼365-EFS 號重型機車，行經臺北縣新莊市
    ○○路與思源路路口處時，於該有燈光號誌管制之路口闖紅
    燈，經原舉發機關警員當場攝得採證照片後，逕行製單舉發
    等事實，有原舉發機關北縣警交字第CV0000000 號號舉發違
    反道路交通管理事件通知單1 紙、採證照片3 幀等附卷可稽
    。
  (二)異議人雖辯稱：伊當時並未闖紅燈，僅係在前方等綠燈云云
    。惟按汽車行駛至交岔路口，其行進、轉彎，應遵守燈光號
    誌之指揮，道路交通安全規則第102 條第1 項第1 款前段定
    有明文；又車輛面對圓形紅燈，表示禁止通行，不得超越停
    止線或進入路口，道路交通標誌標線號誌設置規則第206 條
    第5 款亦有明文。觀諸卷附採證照片3 幀所示，第一張照片
    中，異議人直行方向前方路口號誌已明顯轉換為紅燈，且其
    他與異議人同向、未超越停止線之車輛均已靜止等候紅燈，
    此時異議人之機車車身尚未超越停止線，且仍屬行進間之狀
    態，而第二張、第三張照片中，異議人之機車仍持續前行，
    並已超越停止線進入交叉路口，其情狀顯屬闖紅燈之違規行
    為無疑；從而，異議人此部分所辯，自無可採甚明。
  (三)異議人另辯稱：伊並未收到本件違規通知單云云。惟查，本
    件原舉發機關所製發之舉發違反道路交通管理事件通知單（
    含採證照片），經原舉發機關以掛號郵件向異議人住所地即
    臺北縣中和市○○街23之2 號為送達，執行送達之人員於異
    議人上址應受送達之處所，因未獲會晤異議人本人，亦無受
    領文書之同居人、受僱人或應送達處所之接收郵件人員，乃
    於98年3 月4 日將違規通知單寄存於中和郵局郵局，並作送
    達通知書兩份，一份黏貼於異議人上址門首，另一份置於上
    址信箱或其他適當位置，以完成送達，此有原舉發機關送達
    證書1 紙及其上之郵局戳印、勾註記號等在卷可按，揆諸前
    揭行政程序法之規定，原舉發機關辦理寄存送達，符合法律
    規定之事由，亦合於法定應踐行之程序，難認有何違誤之處
    ，其寄存送達即屬適法，並已發生送達之效力；異議人此部
    分所辯，亦無可採。
  (四)綜上所述，本件異議人騎乘機車行經有燈光號誌管制之交岔
    路口闖紅燈之違規事實，事證明確；原處分機關以異議人違
    反道路交通管理處罰條例第53條第1 項規定，裁處異議人罰
    鍰4,500 元，並依同條例第63條第1 項第3 款（裁決書漏載
    第3 款）規定，記違規點數3 點，核無不當；本件異議人之
    異議為無理由，應予駁回。
據上論斷，應依道路交通案件處理辦法第19條規定，裁定如主文
。
中    華    民    國    99    年    9     月    30    日
                    交通法庭  法  官  劉景宜
以上正本證明與原本無異。
如不服本裁定，得自收受送達之日起5 日內向本院提出抗告狀。
                              書記官  謝秀青
中    華    民    國    99    年    10    月    8     日

司法院資訊處製作；財團法人民間司法改革基金會備份。
